臺灣板橋地方法院民事判決　九十一年度訴字第二三九九號
　　原　　　告　車達企業行
　　兼　　　右　甲○○
　　法定代理人
　　共　　　同　黃銘照律師
　　訴訟代理人
　　被　　　告　乙○○
　　訴訟代理人　蔡錦得律師
右當事人間請求侵權行為損害賠償事件，本院於中華民國九十三年三月五日言詞辯論
終結，判決如左：
    主      文
被告應給付原告車達企業行新臺幣伍拾萬零壹仟肆佰陸拾貳元、原告李謹旭新臺幣柒
萬仟佰伍拾伍元，及均自民國九十一年九月二十七日起至清償日止，按年息百分
之五計算之利息。
原告其餘之訴駁回。
訴訟費用由被告負擔十分之六，餘由原告負擔。
本判決第一項於原告依序以新臺幣壹拾捌萬元、萬元為被告供擔保後，得假執行；
但被告如於執行標的物拍定、變賣或物之交付前，依序以新臺幣伍拾萬零壹仟肆佰陸
拾貳元、柒萬仟佰伍拾伍元為原告預供擔保，或將請求標的物提存，得免為假執
行。
原告其餘假執行之聲請駁回。
    事      實
甲、原告方面：
一、聲明：
    (一)被告應給付原告新臺幣（下同）八十五萬四千七百六十三元及自起訴狀繕本送
      達翌日起至清償日止，按年息百分之五計算之利息。
    (二)陳明願供擔保請准宣告假執行。
二、陳述：
    (一)被告於民國九十年六月二十二日晚上十時三十分許，駕駛車號ＨＧ─二○○七
      號自用小客車，沿臺北縣樹林市○○路，由樹林往板橋方向行駛，途經樹林市
      ○○路四三九之一號前之內側快車道時，應注意汽車行駛時，汽車駕駛人應注
      意車前狀況，並隨時採取必要之安全措施，且當地行車速度限速為時速六十公
      里，而依當時情況並無不能注意之情形，竟疏未注意車前狀況及速限，仍以七
      十公里之時速超速行駛，適有一車號不詳之汽車自外側車道變換至其行駛之內
      側車道，被告因閃煞不及且操控失當致向路邊偏滑，致衝入位於樹林市○○路
      四三九之一號之車達企業行，撞毀原告車達企業行內部之裝璜及陳列商品，並
      致原告李謹旭遭撞及而受有頭部外傷、頭皮裂傷、左肘擦傷、左腿挫傷之傷害
      ，被告過失傷害之犯行，業經檢察官提起公訴，並經鈞院及臺灣高等法院判處
      被告有期徒刑三月確定在案，原告自得依民法第一百八十四條第一項、第一百
      九十一條之二之規定，請求被告賠償原告因此所生之財產上及非財產上之損害
      。
    (二)原告車達企業行部分：
      １、店內裝璜設備及電腦毀損共計十九萬八千二百八十七元：
          (1)內部裝璜及設備：被告於肇事當日乃直接衝撞原告車達企業行店面，致
            原告店面之鋁門、壁板、防盜系統等裝璜設備及電話、櫥櫃等營業設備
            毀損不堪使用，上開損害金額經估計為十五萬二千一百八十七元。
          (2)電腦設備：原告車達企業行營業用之電腦設備因被告過失行為而全毀，
            原告重新安裝需支出費用四萬六千一百元。
          (3)共計十九萬八千二百八十七元。
      ２、陳列商品毀損共計四十五萬一千九百元：
          (1)貼紙及測速器招牌（小型燈箱）：原告車達企業行店內販售之貼紙及測
            速器招牌（小型燈箱）全毀致原告無法出售或使用，該商品之成本金額
            共計五萬六千二百五十元。貼紙部分有照片可證，鈞院亦可傳訊廠商查
            明。
          (2)排氣管：原告店內之排氣管亦遭被告撞毀而無法出售，共計二萬三千元
            。
          (3)測速器：被告撞毀原告車達企業行販售之測速器價值共計八萬六千一百
            五十元。
          (4)鋼圈：原告在店面展示遭毀損之鋼圈共計二十八萬六千五百元。被告曾
            至現場查看過鋼圈，並表明將再來拖走毀損鋼圈回去計算損害額，無奈
            一去不復返，未曾與原告再接觸，更無出資修繕交還原告之情，且受損
            鋼圈已變形扭曲，自無法修繕完好，被告空言主張，亦不能成立。
          (5)原告車達企業行因本件車禍無法營業約三十日，其損失之營業收入，每
            日以三千元計，共計九萬元。
          (6)又原告從未思慮會有突遭橫禍之事，當然從未有任何事先準備之憑證，
            僅能以事後車禍現場受損之物品拍照存證，經提出予鈞院勘驗後發還，
            且被告於事發後不久，尚曾至現場看過該等物品，且未曾表示異議，足
            證被告已自認前開賠償責任，現竟推卸責任，顯屬無據。
      ３、原告車達企業行自得依民法第一百八十四條第一項前段及第二百十三條之
          規定，請求被告賠償前揭損害。
    (三)原告李謹旭部分：
      １、原告身體受傷所致財產上損害一萬四千五百七十六元：
          (1)醫療費用：原告李謹旭因本件車禍受傷，經送仁愛醫院急救診治並住院
            四日，共計支出醫療費用六千五百七十六元。
          (2)薪資損失：原告因本件車禍受傷，共計住院四日無法工作，以每日二千
            元之薪資計算，共計受有八千元之損害。
      ２、慰撫金十萬元：
          原告遭受車禍後除身體受傷外，復因車禍發生當日原告李謹旭端坐家中，
          卻遭此橫禍，至今每思及此猶心有餘悸而終日惶惶不安，故原告除身體受
          傷外，其精神亦痛苦不堪，且致原告無法營業，一家生活頓失所依，原告
          為儘快回復營運只好強忍身心痛苦打點善後事宜，心力交瘁之程度無以言
          喻，爰依民法第一百九十五條之規定，請求被告賠償非財產上之損害賠償
          十萬元。
三、證據：提出照片二十二紙、診斷證明書一紙、臺灣高等法院刑事判決影本一件、
    發票影本二紙、送貨單影本十三紙、估價單影本六紙、請款單影本一紙、報價單
    影本一紙、出貨單影本六件、進貨單影本一件、銷貨憑單影本三紙、醫療費用單
    據影本三件、戶籍謄本一件、營利事業所得稅結算申保書影本一件、資產負債表
    影本一件；另聲請囑託臺北縣汽車保養商業同業公會鑑定本件損害賠償金額。
乙、被告方面：
一、聲明：原告之訴駁回，並陳明如受不利判決，願供擔保請准宣告假執行。
二、陳述：
    (一)原告車達企業行部分：
      １、原告提出之照片僅能證明車禍發生之事實，無從證明店內裝璜設備、電腦
          、陳列商品之毀損種類、數量、金額。又原告提出之單據亦無從證明店內
          裝璜設備、電腦、陳列商品之毀損種類、數量、金額。
      ２、原證三至原證九形式上及實質上之真正均予否認，且與原證一無法相互勾
          稽比對。
      ３、原證四即原證十一（鈞院調解卷第十二頁、第十三頁、鈞院卷第四十九頁
          以下）統一發票買受人非原告，出貨日期九十年七月六日，為九十年六月
          二十二日發生車禍之後，顯不足採信。鈞院調解卷卷第十四頁出貨單買受
          人非原告，出貨日期為九十年七月二十六日，與車禍無關；鈞院調解卷第
          十六頁估價單買受人非原告，不足採信；鈞院調解卷第十八頁請款單買受
          人非原告，不足採信，亦未扣除折舊部分；鈞院調解卷第十九頁、第二十
          二頁估價單鋁門、電動門、電腦均為新品價格，未反應真正損害額，調解
          卷第二十頁、第二十一頁買受人非原告。原證十一、十二均係車禍發生後
          之進貨，不能證明當時電腦設備損壞之事實，且未扣除新品折舊之金額。
      ４、原證六（鈞院調解卷第二十三、二十四頁統計表係原告杜撰，無從證明其
          損害；原證七（鈞院調解卷第二十五頁）出貨單買受人非原告。原證八鈞
          院調解卷第二十六頁送貨單未記載日期，被告否認真正；鈞院調解卷第二
          十七頁、第二十八頁買受人非原告。貼紙不致因車禍而受損，原證十三無
          從證明貼紙毀損之種類、數量、金額。
      ５、原證九即調解卷第二十九頁、第三十頁、第三十一頁、第三十二頁、第三
          十三頁、單據：出貨日期為車禍之後，不足採信；且第三十一頁、第三十
          三頁、第三十四頁、第三十五頁送貨單買受人為立展公司，並非原告。
      ６、原告主張其因車禍無法營業三十日，無從證明，且營業損失每日以三千元
          計算，亦無從證明。
    (二)原告李謹旭部分：
      １、醫療費用部分：原告請求二千七百五十五元及七百零二元，共計三千四百
          五十七元，並非三千九百五十五元，其中證明書六百元並非必要，應予扣
          除，其餘為非必要醫療費用。
      ２、薪資損失：原告李謹旭係原告車達企業行之法定代理人，非受僱之員工，
          無薪資所得，自無薪資損失。
      ３、精神慰撫金：被告係台北市立誠正國中畢業，現無業，又無恆產，其經濟
          能力及社會地位偏低，原告李謹旭所受傷害甚輕微，其請求精神慰撫金十
          萬元，顯屬偏高，超乎被告負擔能力，請准予減免。
丙、本院依職權調閱臺北縣政府營利事業登記公示網路資料，另調閱本院九十一年度
    交易字第七號過失傷害刑事案卷。
    理      由
一、原告車達企業行之組織為合夥，業據本院依職權調閱臺北縣政府營利事業登記公
    示登記網路資料一件附卷足憑（見本院卷第四十六頁），故原告車達企業行列李
    謹旭為法定代理人，核無不合。
二、次按當事人兩造遲誤言詞辯論期日者，除別有規定外，視為合意停止訴訟程序，
    民事訴訟法第一百九十一條前段定有明文。同條但書規定，法院於認為必要時，
    得依職權續行訴訟，如無正當理由，兩造仍遲誤不到者，視為撤回其訴或上訴。
    故發生撤回其訴或上訴之失權效果者，必也視為合意停止訴訟程序後，經法院依
    職權續行訴訟，兩造無正當理由，仍遲誤不到，始有其適用；若係視為合意停止
    訴訟程序後，四個月內當事人聲請續行訴訟，兩造又遲誤言詞辯論期日者，亦僅
    生視為合意停止訴訟程序之效力，尚不生撤回其訴或上訴之失權效果，惟依同法
    第一百九十條但書規定，嗣後當事人不得再以合意停止訴訟程序（最高法院九十
    年度臺抗字第三二七號裁定意旨參看）。經查本件被告固抗辯原告於九十二年十
    二月十二日、九十三年二月六日未到場行言詞辯論，被告二次均拒絕辯論，即屬
    兩次經合法通知無正當理由未到庭，依民事訴訟法第一百九十一條之規定，視為
    原告撤回起訴等語。惟查本院訂九十二年十二月十二日下午二時四十分行言詞辯
    論，原告固未到場辯論，經被告拒絕辯論而視為合意停止訴訟程序，惟本院未依
    職權續行訴訟，而係由原告於九十二年十二月二十九日向本院陳明其訴訟代理人
    於九十三年一月二十六日起至同年月三十日止因出國之故，聲請於前開期日勿訂
    言詞辯論期日等語，其既向本院為訴訟行為，自有聲請本院續行訴訟程序之意，
    故本院乃依聲請訂九十三年二月六日下午三時三十五分續行辯論，而原告訴訟代
    理人於九十三年二月六日仍遲誤言詞辯論期日，僅委任非律師之趙立慧到場，本
    院雖未許可非律師之趙立慧為複代理人，惟該次言詞辯論期日既係依原告聲請所
    續行之訴訟程序，揆諸前開說明，原告雖遲誤言詞辯論期日，亦僅生視為合意停
    止之效果，尚不生視為撤回之效果，被告抗辯本件已生視為撤回起訴之效果，尚
    屬無據，先予敘明。
三、原告起訴主張被告於九十年六月二十二日晚上十時三十分許，駕駛車號ＨＧ─二
    ○○七號自用小客車，況臺北縣樹林市○○路，由樹林往板橋方向行駛，途經樹
    林市○○路四三九之一號前之內側快車道時，應注意汽車行駛時，汽車駕駛人應
    注意車前狀況，並隨時採取必要之安全措施，且當地行車速度限速為時速六十公
    里，而依當時情況並無不能注意之情形，竟疏未注意車前狀況及速限，仍以七十
    公里之時速超行駛，適有一車號不詳之汽車自外側車道變換至其行駛之內側車道
    ，被告因閃煞不及且操控失當致向路邊偏滑，致衝入位於樹林市○○路四三九之
    一號車達企業行，撞毀原告車達企業行內部之裝璜及陳列商品，並致原告李謹旭
    遭撞擊而受有頭部外傷、頭皮裂傷、左肘擦傷、左腿挫傷之傷害，被告過失傷害
    之犯行，業經鈞院及臺灣高等法院判處有期徒刑三月確定在案，原告自得依民法
    第一百八十四條第一項、第一百九十一條之二之規定，請求被告賠償原告車達企
    業行店內裝璜設備及電腦毀損十九萬八千二百八十七元、陳列商品毀損四十五萬
    一千九百元、無法營業之損害九萬元，共計七十四萬零一百八十七元，另原告李
    謹旭醫療費用六千五百七十六元、薪資損失八千元、慰撫金十萬元，共計十一萬
    四千五百七十六元等語。
四、被告固自認於九十年六月二十二日駕駛車號ＨＧ─二○○七號自用小客車，行經
    臺北縣樹林市○○路四三九之一號前，撞擊原告車達企業行，並致原告李謹旭受
    傷，惟以原告車達企業行提出之照片僅能證明車禍發生之事實，無從證明其所受
    損害之金額若干，又原告提出之單據有係車禍發生後始製作，有買受人非原告，
    且未扣除折舊，自不足採信；另原告李謹旭之必要醫療費用僅三千四百五十七元
    ，並應扣除證明書費六百元；且李謹旭係車達企業行之法定代理人，非受僱員工
    ，無薪資所得，亦無薪資損失，李謹旭請求之慰撫金過高等語，資為抗辯。
五、經查原告主張被告於九十年六月二十二日晚上十時三十分許，駕駛車號ＨＧ─二
    ○○七號自用小客車，況臺北縣樹林市○○路，由樹林往板橋方向行駛，途經樹
    林市○○路四三九之一號前之內側快車道時，應注意汽車行駛時，汽車駕駛人應
    注意車前狀況，並隨時採取必要之安全措施，且當地行車速度限速為時速六十公
    里，而依當時情況並無不能注意之情形，竟疏未注意車前狀況及速限，仍以七十
    公里之時速超行駛，適有一車號不詳之汽車自外側車道變換至其行駛之內側車道
    ，被告因閃煞不及且操控失當致向路邊偏滑，致衝入位於樹林市○○路四三九之
    一號車達企業行，撞毀原告車達企業行內部之裝璜及陳列商品，並致原告李謹旭
    遭撞擊而受有頭部外傷、頭皮裂傷、左肘擦傷、左腿挫傷傷害之事實，業據其提
    出照片二十二紙、診斷證明書一紙為證，並經本院依職權調閱本院九十一年度交
    易字第七號過失傷害刑事案件查明屬實，又被告於前開刑事案件中已自承其確有
    過失，而查本件依刑事案卷所附警繪事故現場圖及現場照片所示，肇事地點係臺
    北縣樹林市○○路四三九之一號前，被告自該路內側車道打滑右彎衝入該屋內，
    並遺有煞車痕十六點五公尺，而當地速限為六十公里，業據道路交通事故調查報
    告表所載明，足見被告顯有超速行駛並因閃避他車操控不當而衝入路邊該屋之事
    實甚明。而按汽車行駛時，駕駛人應注意車前狀況，並隨時採取必要之安全措施
    ；且行車速度應標誌或標線，不得超速，道路交通安全規則第九十三條第一項、
    第九十四條第三項分別定有明文，被告顯有疏未注意上開規定之處，而依當時路
    況良好及其智識能力，又無不能注意之情形，被告應注意且能注意而未注意，其
    顯有過失至為明顯。故原告依民法第一百八十四條第一項、第一百九十一條之一
    之規定，請求被告賠償其損害，自屬有據。
六、茲將原告請求賠償之金額分述如後：
    (一)原告車達企業行部分：
      １、原告車達企業行主張其店內裝璜設備及電腦毀損共計十九萬八千二百八十
          七元：
          (1)內部裝璜及設備：
            原告主張被告於車禍發生時直接衝撞原告車達企業行店面，致原告店
              面之鋁門、壁板、防盜系統等設備不堪使用之事實，業據原告提出照
              片二十二紙、發票影本二紙、出貨單影本一件、估價單影本影本二件
              、請款單影本一件為證。又經本院依原告聲請囑託臺北縣汽車保養商
              業同業公會鑑定結果，認原告確實支出店門鋁門窗新裝置費用六萬八
              千元、電動門及鋁門新裝置費用三萬八千六百元、電話總機裝置費用
              二萬二千元、天花板修復費用一萬九千九百五十元，共計十四萬八千
              五百五十元，故原告主張其確實支出該等費用在此範圍內為可採。
            被告固以原證十一之發票買受人非原告，出貨日期係車禍之後，且未
              扣除折舊部分等語抗辯。惟查原告提出之特力屋發票二紙固未載明買
              受人為原告，且交易日期係九十年七月六日為車禍發生之後，然原告
              既因本件車禍受有生財器具毀損之損害，自有於車禍後購入生財器具
              修復之必要，而發票上買受人之記載，僅係營利事業是否持以申報稅
              捐所用，尚難以發票未記載買受人為原告及發票日期在車禍之後，即
              認原告未受有該項生財器具之損害。另查原告提出之照片可明顯看出
              原告車達企業行所有之電話機總機受到損害（見本院卷第三十頁第一
              紙照片），故原告請求被告賠償電話總機裝置費用二萬二千元，亦屬
              可採，被告抗辯尚屬無據。原告共計支出之金額為十四萬八千五百五
              十元，臺北縣汽車保養商業同業公會鑑定報告亦同此認定，尚堪採信
              為真實。
            次查被告抗辯原告請求之金額未扣除折舊等語，經查原告請求之金額
              確實未扣除折舊，此觀原告提出之發票及出貨單、估價單之記載自明
              。而原告請求之金額既屬新品之價格，且其所受損害者乃屬舊品，自
              應扣除折舊，經查原告請求之鋁門、電動門及電話總機設備及天花板
              ，係屬行政院於八十六年十二月三十日台八十六財字第五二○五一號
              固定資產耐用年數表第一類第二項房屋附屬設備編號一○二五號之自
              動門設備及其他，其耐用年數為十年，而原告車達企業行係八十五年
              九月三十日核准設立，有臺北縣政府營利事業登記公示資料網路查詢
              表一件附卷可憑（見本院卷第四十六頁），故至本件車禍發生時之九
              十年六月二十二日，已四年十月二十日，故其所請求之鋁門、電動門
              均應予折舊，又依固定資產折舊率表之記載，耐用年數為十年，依定
              率遞減法每年應折舊千分之二○六（未滿一月以一月計），故本件鋁
              門、電動門及電話總機設備及天花反共計十四萬八千五百五十元（即
              68,000+38,600＋22,000＋9,950＝148,550元）應扣除之折舊金額為
              十萬零六百五十七元｛即第一年折舊：148,550元×0.206＝30,601元
              ，元以下四捨五入，以下同，第二年折舊：（148,550─30,601）×0
              .206＝24,297元，第三年折舊：（148,550─30,601─24,297）×0.2
              06＝19,292元，第四年折舊：（148,550─30,601─24,297─19,292
              ）×0.206＝15,318元，第五年折舊：（148,550─30,601─24,297─
              19,292─15,318）×0.206×11／12＝11,149元），故應扣除之折舊
              金額共計30,601＋24,297＋19,292＋15,318＋11,149＝100,657元｝
              。
            故原告支出之修復費用十四萬八千五百五十元扣除折舊十萬零六百五
              十七元後，原告尚得請求之必要修復費用為四萬七千八百九十三元。
          (2)電腦購置及安裝費用：
            原告主張其支出電腦購置及安裝費用共計四萬六千一百元，業據其提
              出估價單影本二紙為證，被告雖以原告提出之估價單買受人非原告，
              且為新品價格，不能反應真正損害額等語抗辯，惟查原告提出之估價
              單上確實已記載「公司抬頭：車達」（見本院卷第五十六頁），又原
              告提出之照片中亦可看出原告之電腦主機及印表機倒落地上（見本院
              卷第三十二頁第二紙照片），堪認原告確實受有該項損害。臺北縣汽
              車保養商業同業公會鑑定報告亦同此認定，自堪採信為真實。
            又查被告抗辯原告請求之金額未扣除折舊等語，經查原告請求之電腦
              設備損害確實未扣除折舊，此觀原告提出之估價單之記載自明，而原
              告請求之金額既屬新品價格，且所受損害者乃屬舊品，自應扣除折舊
              。經查原告請求之電腦設備係屬行政院固定資產耐用年數表第三類機
              械及設備第十九項其他機械及設備編號三一九二號之電子計算機，其
              耐用年數為三年，而原告車達企業行係八十五年九月三十日核准設立
              ，亦如前述，至本件車禍發生時之九十年六月二十二日，已逾耐用年
              數三年，依固定資產折舊率表附註(四)：採用定率遞減法者，其最後一
              年之折舊額，加歷年折舊累計額，其總和不得超過該資產成本原額十
              分之九。即資產最大折舊額為該資產成本原額之十分之九，如逾固定
              資產耐用年數時，該資產之殘餘價值即係原資產額之十分之一，本件
              原告之電腦設備已逾固定資產耐用年數表，故其得請求之損害即該項
              資產之殘餘價值即原價值之十分之一，故原告得請求電腦設備之損害
              為四千六百十元（即46,100×1/10＝4,610元），逾此部分之請求即
              屬無據。
          (3)共計原告得請求之裝璜設備及電腦設備共計五萬二千五百零三元（即47
            ,893 ＋4,610＝52,503元）。臺北縣汽車保養商業同業公會鑑定報告認
            折舊部分無法評估等語，而未扣除折舊，鑑定報告關於此部分尚屬無據
            ，仍應扣除折舊，附此敘明。
      ２、陳列商品毀損共計四十五萬一千九百元：
          (1)原告主張其因本件車禍共受有貼紙及測速器招牌五萬六千二百五十元、
            八萬六千一百元、排氣管二萬三千元、鋼圈二十八萬六千五百元，業據
            其提出貼紙明細表影本二紙、進貨單影本二十一件、送貨單影本二件、
            出貨單影本一件、銷貨憑單影本三件為證，經本院囑託鑑定單位即臺北
            縣汽車保養商業同業公會核對鑑定結果，認其中貼紙五萬六千二百五十
            元、測速器八萬零二百元、鋼圈二十八萬六千五百元、排氣管二萬三千
            元，共計四十四萬五千九百五十元係屬可採，自堪採信為真實。被告雖
            以原告原提出之單據出貨或進貨、銷貨日期均係車禍發生之後，惟業據
            原告另行補提經廠商蓋章確認之明細表影本、進貨單、出貨單、送貨單
            及銷貨憑證為證，自堪採信為真實，故原告請求之金額共四十四萬五千
            九百五十元洵屬有據，應予准許。
          (2)次查被告抗辯鋼圈尚有未損壞者，應予損益相抵等語。惟查原告主張鋼
            圈一套四個，且並無零星出售之可能，即令尚有未受損者，亦無出售之
            價值等語，為被告所不爭執，故原告主張即令有未損壞之鋼圈，亦無價
            值，應堪採信，故原告自得請求全部鋼圈之損害。又原告請求之商品均
            屬尚未出售之新品，故亦無扣除折舊額之問題。
      ３、原告車達企業行無法營業之損害：
          (1)原告主張其因本件車禍無法營業約三十日，經查原告提出之請款單及估
            價單中，其最後請款日為九十年七月三十日（見本院卷第五十三頁），
            而本件車禍係九十年六月二十二日發生，足證原告主張其因本件車禍須
            修繕店內裝璜設備等，致約一個月無法營業，應屬可採。惟查其九十年
            營利事業所得稅申報書所載，其九十年全年之所得額（扣除營業成本後
            ）為三萬六千一百零二元（見本院卷第二十七頁），其一個月無法營業
            之損害為三千零九元（即36,102÷12月＝3,009元，元以下四捨五入）
            ，故原告得請求無法營業之損害為三千零九元，逾此部分之請求，即屬
            無據。
      ４、原告車達企業行自得依民法第一百八十四條第一項前段及第二百十三條之
          規定，得請求被告賠償損害共計五十萬一千四百六十二元（即52,503＋44
          5,950＋3,009＝501,462） 。
    (三)原告李謹旭部分：
      １、原告身體受傷所致財產上損害一萬四千五百七十六元：
          (1)醫療費用：
            原告李謹旭主張因本件車禍受傷，經送仁愛醫院急救診治並住院四日
              ，共計支出醫療費用六千五百七十六元。
            經查原告共計支出醫療費用六千五百七十六元（含健保給付部分），
              有原告提出之醫療費用單據（調卷第三十六頁）附卷可憑，惟其中健
              保給付二千六百二十一元依全民健康保險法第八十二條之規定，全民
              健康保險之保險人得向強制汽車責任保險之保險人代位請求健保給付
              部分，故健保給付之金額於該範圍內即法定移轉予全民健康保險之保
              險人，原告請求健保給付之金額自應予扣除，另診斷證明書六百元亦
              非必要之醫療費用，均應予以扣除，故原告得請求之金額為三千三百
              五十五元。
          (2)薪資損失：
            原告主張因本件車禍受傷，共計住院四日無法工作，以每日二千元之
              薪資計算，共計受有八千元之損害。
            惟查原告李謹旭係原告車達企業行之法定代理人，且依原告提出車達
              企業行九十年度營利事業所得稅申報書所載，並無薪資支出（見本院
              卷第二十七頁），足證原告李謹旭本即未領取薪資，其復請求車達企
              業行無法營業之損害，自不得再請求無法工作之薪資損害。
      ２、慰撫金十萬元：
          (1)原告李謹旭主張遭受車禍後除身體受傷外，復因車禍發生當日原告李謹
            旭端坐家中，卻遭此橫禍，至今每思及此猶心有餘悸而終日惶惶不安，
            故原告除身體受傷外，其精神亦痛苦不堪，且致原告無法營業，一家生
            活頓失所依，原告為儘快回復營運只好強忍身心痛苦打點善後事宜，心
            力交瘁之程度無以言喻，爰依民法第一百九十五條之規定，請求被告賠
            償非財產上之損害賠償十萬元。
          (2)經查原告李謹旭因本件車禍受有頭部外傷、頭皮裂傷、左肘骨部擦傷、
            左腿挫傷之傷害，有其提出診斷證明書影本一件為證（見本院調幾卷第
            九頁），其精神自屬痛苦不堪，本院審酌原告李謹旭係經營車達企業行
            ，其資本額二十萬元，惟自九十一年一月二十一日已歇業（見本院卷第
            四十六頁），及其九十年度經營車達企業行之全年所得僅三萬六千一百
            零二元（見本院卷第二十七頁），及被告係臺北市立誠正國中畢業，現
            無職業等一切情狀，認原告請求精神慰撫金十萬元尚屬過高，應予核減
            為七萬元，始稱允適。
      ３、綜上所述，原告李謹旭得請求之損害共計七萬三千三百五十五元（3,355
          ＋70,000＝73,355元）。
七、從而，原告依據侵權行為法律關係，請求被告賠償原告車達企業行五十萬一千四
    百六十二元及原告李謹旭七萬三千三百五十五元，及均自起訴狀繕本送達翌日即
    九十一年九月二十七日起至清償日止，按年息百分之五計算之利息，為有理由，
    應予准許；逾此部分之請求，為無理由，應予駁回。
八、因本案論證已臻明確，兩造其餘主張、陳述及所提之證據暨攻擊防禦方法，均與
    本案判斷結果無影響，毋庸再予一一審酌，附此敘明。
九、兩造分別陳明願供擔保，聲請宣告假執行及免為假執行，經核原告勝訴部分，於
    法尚無不合，爰分別酌定相當之擔保金額准許之；至原告其餘假執行之聲請，因
    該部分之訴業經駁回，其假執行之聲請亦失所附麗，應併予駁回。
十、結論：本件原告之訴為一部有理由，一部無理由，依民事訴訟法第七十九條但書
    第三百九十條第二項、第三百九十二條，判決如主文。
中　　　華　　　民　　　國　　九十三　　年　　　三　　　月　　 十九 　　日
                                臺灣板橋地方法院民事第一庭
~B法　　　官　周舒雁
右為正本係照原本作成
如對本判決上訴，須於判決送達後廿日內向本院提出上訴狀
中　　　華　　　民　　　國　　九十三　　年　　　三　　　月　　二十三　　日
~B法院書記官　張坤校
